臺灣高等法院臺南分院刑事判決　　 100年度上更(一)字第18號
上　訴　人　臺灣臺南地方法院檢察署檢察官
被　　　告　曾威智
選任辯護人　莊美貴律師
　　　　　　池美佳律師
被　　　告　高士鈐
指定辯護人　本院公設辯護人　簡松柏
上列上訴人因被告違反毒品危害防制條例等案件，不服臺灣臺南
地方法院96年度重訴字第7號中華民國97年1月14日第一審判決（
起訴案號：臺灣臺南地方法院檢察署95年度偵字第17390號、96
年度偵字第3138號、第5059號），提起上訴，判決後，經最高法
院第一次發回，本院判決如下：
    主  文
原判決關於曾威智被訴販賣第二級毒品予高士鈐無罪部分及高士
鈐被訴販賣第二級毒品、第三級毒品無罪部分撤銷。
曾威智販賣第二級毒品，處有期徒刑肆年，販賣毒品所得新臺幣
陸仟元沒收之，如全部或一部不能沒收時，以其財產抵償之。
高士鈐販賣第二級毒品，處有期徒刑參年陸月。
其餘上訴駁回。
    事  實
一、曾威智明知MDMA（俗稱搖頭丸）及愷他命（俗稱Ｋ他命）分
    別屬於毒品危害防制條例第2條第2項第2款、第3款規定之第
    二級毒品及第三級毒品，不得非法販賣，詎其竟基於販賣第
    二級毒品MDMA及第三級毒品愷他命以營利之犯意，於民國95
    年10月間某日，在台南縣新化鎮○○街65巷26號住處，同時
    以第二級毒品MDMA（俗稱搖頭丸）每顆新台幣（下同）三百
    元之價格，販賣20顆MDMA（俗稱搖頭丸）及以愷他命15克12
    000元之價格販賣予高士鈐（以每克800元之價格計算），惟
    高士鈐僅給付搖頭丸之價金6000元予曾威智，另愷他命之價
    金則迄未給付。共計販賣所得為6000元（未扣案）。
二、高士鈐明知MDMA（俗稱搖頭丸）及愷他命（俗稱Ｋ他命）分
    別屬於毒品危害防制條例第2條第2項第2款、第3款規定之第
    二級毒品及第三級毒品，不得非法販賣，詎其竟基於販賣第
    二級毒品MDMA及第三級毒品愷他命以營利之犯意，於95年10
    月間某日，向曾威智販入MDMA20顆及愷他命15克，惟未及賣
    出即為警於95年11月29日在臺南縣新化鎮○○街65巷6號查
    獲曾威智，因而循線查獲高士鈐上情。
三、案經臺南縣警察局新化分局報請臺灣臺南地方法院檢察署檢
    察官偵查起訴。
    理  由
甲、證據能力部分：
壹、
一、按被告以外之人於偵查中向檢察官所為之陳述，除顯有不可
    信之情況者外，得為證據，刑事訴訟法第159條之1第2項定
    有明文。又依司法院釋字第582號解釋，共同被告於被告案
    件係證人，法院應踐行人證之法定調查程式，始具有證據能
    力。是共同被告對於其他共同被告之案件，為被告以外之第
    三人，本質上屬於證人，為確保被告對於證人之詰問權，應
    使共同被告立於證人之地位而為具結陳述，並接受被告之詰
    問，該共同被告之陳述始得作為認定被告犯罪事實之基礎；
    又按刑事訴訟法第159條之1第2項所定得為證據之被告以外
    之人於偵查中向檢察官所為陳述，包括共同被告非以證人身
    份於偵查中向檢察官所為陳述，係有關證據能力規定，無關
    乎證據證明力。故共同被告在被告本人案件調查中，如已轉
    換為證人，依法具結陳述，並賦予被告對該共同被告所為陳
    述為詰問機會者，該以共同被告身份所為陳述，法院即非不
    得與其以證人身份所為陳述，綜合該被告以外之人全部供述
    證據，斟酌案內其他調查證據資料，本於經驗法則及論理法
    則，作合理比較而為取捨、判斷，此乃實質證據價值自由判
    斷問題；非謂於被告本人案件中，僅能採取共同被告以證人
    身份所為之陳述作為判斷依據，該非以證人身份之共同被告
    所為之陳述，即為無證據能力之證據，而應予排除不用（最
    高法院96台上1677號判決參照）。查被告曾威智、高士鈐於
    偵查中，既以被告身份接受訊問而為陳述，自無適用證人具
    結陳述規定可言。又被告曾威智、高士鈐嗣後於原審及本院
    更一審審理時，已踐行人證調查證據程序，具結陳述，並接
    受其他被告及辯護人詰問，有原審及本院更一審審判筆錄在
    卷可按。本院自得綜合其全部供述證據，並斟酌案內其他證
    據，憑以論斷採取被告曾威智、高士鈐於偵查中以共同被告
    身份所為陳述，作為證據。
二、又司法警察調查中所為之陳述，與審判中不符時，其先前之
    陳述具有較可信之特別情況，且為證明犯罪事實存否所必要
    者，得為證據，刑事訴訟法第159條之2明文規定，查被告曾
    威智於司法警察調查中就被告高士鈐有無販賣毒品一事所為
    之陳述，與審判中之陳述不符，經本院審酌其於接受司法警
    察調查而為陳述時，未見有何受強暴、脅迫、利誘或其他外
    力之干擾影響，其警詢仍具有較可信之特別情形，且亦為證
    明犯罪事實存否所必要，依上開刑事訴訟法第159條之2規定
    ，得為證據。
三、至其餘以下所引用之供述或非供述證據，公訴人、被告及辯
    護人於本案言詞辯論終結前，並未爭執其證據能力，本院審
    酌前開證據之作成或取得之狀況，並無非法或不當取證之情
    事，且亦無顯不可信之情況，並無證據力明顯過低之情形，
    復經本院於審判期日就上開證據依法進行調查、辯論，依刑
    事訴訟法第159條之5規定，均具有證據能力。
貳、起訴書關於被告曾威智涉犯販賣第二級毒品共二罪、販賣第
    三級毒品共27罪及連續未經許可販賣具有殺傷力之空氣手槍
    一罪暨被訴自94年12月間某日起至95年11月29日止販賣愷他
    命予不詳姓名之人及販賣MDMA予謝政耀、綽號「建仔」等不
    詳姓名之人無罪部分業經判決確定，附此敘明。
乙、有罪部份：
壹、
一、訊據被告曾威智、高士鈐均矢口否認有前揭販賣毒品犯行，
    被告曾威智辯稱：伊僅販賣Ｋ他命予與高士鈐，且此部份業
    經判決確定，伊並未販賣MDMA與高士鈐等語，另被告高士鈐
    則辯稱：伊僅向共同被告曾威智購買Ｋ他命，並沒有購買搖
    頭丸及伊所買之Ｋ他命係供自己施用並未轉賣他人等語。
二、經查，
(一)
  (1)上揭事實業據被告曾威智於偵查中自白：「他（指高士鈐）
    有向我拿貨販賣搖頭丸及Ｋ他命，並沒有與我合夥。他是自
    上個月開始跟我拿貨，拿了Ｋ他命十幾克，搖頭丸約20顆，
    Ｋ他命等他賣出去後，才拿錢給我。搖頭丸我是以三百元賣
    給他，他錢已經給我」等情不諱（見偵字第17390號卷第11
    頁），核與被告高士鈐於95年11月29日偵查中自承：「（對
    於曾威智供稱你有販賣搖頭丸及Ｋ他命之事實，是否屬實？
    ）屬實」、「（何時開始販賣？）是從上個月，是朋友要拿
    ，我就向曾威智拿Ｋ他命要賣，等我五克賣完後，就將一部
    分的錢給他，我共向他拿了十五克，並且有向他拿搖頭丸二
    十顆，錢已給他」（見同偵查卷第37頁）等語相符，是參酌
    前揭被告曾威智於偵查中之自白、及高士鈐於偵查中之供述
    ，堪認被告曾威智上開偵查中自白與事實相符，應屬可信。
    足認被告曾威智同時販賣MDMA20顆及愷他命15克予高士鈐一
    節，堪信為真實。
  (2)又本次最高法院發回意旨略以：「販賣毒品行為，並不以販
    入之後復行賣出為要件，祇要以營利為目的，將毒品販入，
    其犯罪即為完成。…依曾威智、高士鈐於偵查中之前開陳述
    ，高士鈐似係以營利為目的而向曾威智販入MDMA二十顆及愷
    他命十五克。如果無訛，則縱使查無證據足認高士鈐確已將
    所販入之上揭毒品，轉賣予他人，依前開說明，能否謂高士
    鈐此部分所為尚不成立販賣第二、三級毒品犯行？即仍值研
    酌。」（最高法院100年台上字第61號判決第三頁參照），
    依上所述被告高士鈐已證述伊有向曾威智販入搖頭丸及Ｋ他
    命及有販賣搖頭丸及Ｋ他命之事實，雖依後述(三)尚難認被
    告高士鈐有向被告曾威智購入愷他命及MDMA後，持以對外販
    賣之罪嫌，然依曾威智、高士鈐於偵查中之前開陳述，高士
    鈐係以營利為目的而向曾威智販入MDMA20顆及愷他命15克，
    即被告高士鈐向被告曾威智販入MDMA20顆及愷他命15克，係
    以販賣營利為目的而販入一節，亦足堪認定。
(二)至被告高士鈐於本院審理中另供稱僅曾經向曾威智買過Ｋ他
    命供己施用，並未購買搖頭丸云云（本院更一卷第99頁），
    經核與前揭供述不同，顯係事後迴護被告曾威智之詞，不足
    採信；又被告高士鈐於警詢時陳述其係於國賓影城之廁所內
    向不詳姓名男子購買MDMA等語（見95年偵字第17390號卷第
    29頁），於偵查中陳稱係在國賓影城向綽號「小武」之人購
    買MDMA等語（見偵號卷第36、229頁），經核僅足以說明被
    告高士鈐購買毒品之對象尚有他人，並不足證明被告高士鈐
    未曾向被告曾威智購買MDMA，均附此敘明。
(三)公訴人雖以被告高士鈐自白搖頭丸已在PUB以一顆四百元價
    格及愷他命以不詳之價格賣出等語，因而起訴被告高士鈐已
    將所販入之前揭毒品，轉賣予他人云云，惟檢察官對於被告
    高士鈐販賣愷他命及MDMA之對象，僅指稱係姓名年籍不詳之
    人，並未提出任何身分證明資料足以證明存在，亦未見有何
    被告高士鈐向其等販賣愷他命及MDMA之供述內容可為參憑，
    已有可議。至在同案被告曾威智住處查扣之筆記本，其中一
    頁業經記載「高市6800＋3000、400」等文字（偵卷第17頁
    ），就此雖被告曾威智於警詢時稱：上開「高市6800＋3000
    、400」之記載，表示我與被告高士鈐合夥販賣愷他命，被
    告高士鈐所欠我之款項等語（見偵卷第6之4頁），然其嗣於
    偵查中改稱：被告高士鈐向我拿十幾克之愷他命，待其賣出
    後再交付金錢予我，其向我拿MDMA約20顆，我想其應以四百
    元對外賣，我並未與其合夥等語（見偵卷第11頁），復於原
    審再改稱：我係販賣愷他命予被告高士鈐，而被告高士鈐係
    向我之友人「謝宏」購買MDMA，我未見過被告高士鈐賣過愷
    他命或MDMA予何人，其買愷他命係供己施用，且與我一起施
    用MDMA，上揭筆記本上「高市6800＋3000、400」之記載，
    係包含被告高士鈐向我拿愷他命而欠我款項，以及向我拿現
    金之款項，係因警員向我表示被告高士鈐對外販賣愷他命及
    MDMA後，再返還積欠我之款項，我才於警詢、偵訊中陳稱被
    告高士鈐有對外販賣愷他命及MDMA等語（見一審卷(二)第250
    至254頁），則被告曾威智就被告高士鈐有無對外販賣愷他
    命及MDMA，及上揭「高市6800＋3000、400」記載所代表之
    意旨等情事，先後陳述明顯不一，且被告曾威智於警詢及偵
    查中就所謂被告高士鈐販賣愷他命及MDMA之對象為何人均無
    法具體指出，就連上開被告曾威智之筆記本上亦未見有何彰
    顯該販賣對象之紀錄資料可供查證，自無法以被告高士鈐前
    揭自白逕為推認被告高士鈐有何向被告曾威智購入MDMA20顆
    及愷他命15克後，復持之對外販賣之行為存在。此外復查無
    其他補強證據說明，難認被告高士鈐有被訴向被告曾威智購
    入愷他命及MDMA後，持以對外販賣之罪嫌，是公訴人所指被
    告高士鈐此部份之犯行尚不足以證明，附此敘明。
三、又MDMA、愷他命乃毒品危害防制條例所列管具成癮性、濫用
    性之第二級、第三級毒品，危害社會甚深，嚴禁轉讓、製造
    、運輸及販賣等，罪刑非輕，販賣毒品乃懸為厲禁之重罪，
    從事者莫不極盡隱諱之能事，唯恐遭致查緝，故得來不易之
    毒品，除因特別情事偶爾無償轉讓，間或與人分享外，衡情
    倘無利可圖，諒無平白蹈陷重典無端供應他人之理。且每次
    買賣之價量，亦可隨時依雙方關係之深淺、當時之資力、需
    求程度及對行情之認知等因素，為機動的調整，因之販賣之
    利得，除經被告坦承或帳冊價量均臻明確外，委難察得實情
    ，是縱未確切查得販賣賺取之實際差價，但除別有事證，足
    認係按同一價格轉讓，確未牟利之情形外，尚難執此認非法
    販賣之事證有所不足，致知過坦承者難辭重典，飾詞否認者
    反得逞僥倖，而失情理之平。本件被告曾威智、高士鈐否認
    販賣以致於無法得知其等販賣毒品之獲利為若干，但如前述
    若無營利之意圖，應無甘冒被查緝法辦科以重刑之風險，平
    白無端從事毒品買賣之工作，是其販入之價格必較售出之價
    格低廉，而有從中賺取買賣差價牟利之意圖及事實，應屬符
    合論理法則且不違背社會通常經驗之合理判斷。準此被告曾
    威智、高士鈐販賣搖頭丸、愷他命，應有從中賺取價差，藉
    此營利之意圖，至為灼然。
四、綜上，堪認被告曾威智、高士鈐上開偵查中自白與事實相符
    ，應屬可信。本案事證明確，被告2人之犯行堪以認定，應
    依法論科。
貳、論罪科刑部分：
一、按行為後法律有變更者，適用行為時之法律，但行為後之法
    律有利於行為人者，適用最有利於行為人之法律，現行刑法
    第2條第1項訂有明文。查被告曾威智、高士鈐行為後，毒品
    危害防制條例於98年5月20日修正公布，並於98年5月22日生
    效。其中第4條第2項修正前規定：「製造、運輸、販賣第二
    級毒品者，處無期徒刑或七年以上有期徒刑，得併科新臺幣
    七百萬元以下罰金。」，修正後規定為：「製造、運輸、販
    賣第二級毒品者，處無期徒刑或七年以上有期徒刑，得併科
    新臺幣一千萬元以下罰金。」，修正後之規定，已將併科罰
    金之數額，由七百萬元以下，提高為一千萬元以下，另第3
    項修正前規定：「製造、運輸、販賣第三級毒品者，處有期
    徒刑；得併科新臺幣五百萬元以下罰金。」，修正後規定為
    ：「製造、運輸、販賣第三級毒品者，處五年以上有期徒刑
    ，得併科新臺幣七百萬元以下罰金。」，修正後第4條第3項
    之規定，已將併科罰金之數額，由五百萬元以下，提高為七
    百萬元以下，是經比較新舊法結果，被告曾威智、高士鈐涉
    犯販賣第二級毒品、第三級毒品罪應以修正前該條例之規定
    較有利於被告，依刑法第2條第1項前段之規定，應適用修正
    前該條例第4條第2項、第3項之規定。
二、查MDMA及愷他命分屬毒品危害防制條例第2條第2項第2款、
    第3款所列之第二級毒品、第三級毒品，不得非法販賣之，
    乃被告曾威智竟非法販賣之，高士鈐則意圖販賣而販入之。
    核被告曾威智所為，係犯毒品危害防制條例第4條第2項之販
    賣第二級毒品罪及同條例第4條第3項之販賣第三級毒品罪。
    另被告高士鈐所為，亦係犯毒品危害防制條例第4條第2項之
    販賣第二級毒品罪及同條例第4條第3項之販賣第三級毒品罪
    。被告曾威智、高士鈐持有第二級毒品MDMA之低度行為，各
    為其販賣第二級毒品之高度行為所吸收，均不另論罪。
三、如前述被告曾威智、高士鈐雖均供述被告曾威智販賣MDMA及
    愷他命予高士鈐，惟均未提及係分別販賣或同時販賣，依有
    利於被告之原則，爰認定係同時販賣，是被告曾威智係以一
    行為而同時販賣第二級及第三級毒品，其所犯上開販賣第二
    、三級毒品罪，係一行為觸犯2罪名之想像競合犯，應依刑
    法第55條規定，從一重之販賣第二級毒品罪處斷。公訴意旨
    漏未論及被告曾威智販賣愷他命之犯行，容有未洽，惟此部
    分犯行與前揭起訴論罪科刑部份，依前所述，有想像競合關
    係屬裁判上一罪，本院自應併予審理。另被告高士鈐以一行
    為而同時販入第二級及第三級毒品，其所犯上開販賣第二、
    三級毒品罪，亦係一行為觸犯2罪名之想像競合犯，應依刑
    法第55條規定，從一重之販賣第二級毒品罪處斷。
四、又本件被告曾威智、高士鈐販賣毒品部分，被告曾威智販賣
    對象僅1人所得為6000元、被告高士鈐僅販入未及賣出即遭
    查獲，其惡性與犯罪情節較諸大量走私進口或長期販賣毒品
    之「大盤」、「中盤」毒販顯有重大差異，對社會治安及國
    民健康所造成之危害亦較輕微，足認其二人犯罪情狀堪以憫
    恕，在客觀上足以引起一般人同情，其等所犯顯屬情輕法重
    ，縱宣告本罪之最輕法定刑仍屬過重，爰均依刑法第59條規
    定酌減其刑。
五、公訴意旨另以被告高士鈐基於販賣MDMA及第三級毒品愷他命
    （俗稱Ｋ他命）之犯意，於95年10月間某日，將前揭向曾威
    智購入之MDMA20顆及愷他命15克，在台南市○○路「國賓影
    城」附近之PUB內，以MDMA一顆四百元、愷他命不詳之價格
    ，販賣予姓名年籍不詳之人，因認此部份亦涉犯毒品危害防
    制條例第4條第2項之販賣第二級毒品罪、同條例第4條第3項
    之販賣第三級毒品罪，然如前述，公訴意旨認被告高士鈐另
    有以愷他命不詳價格及MDMA一顆400元之價格，販賣予姓名
    年籍不詳之人之部分並無證據證明此部分犯行，自應為無罪
    之諭知，然公訴人認此部分與前揭起訴論罪科刑部份為實質
    上一罪關係，爰不另為無罪之諭知。
參、撤銷改判之理由
一、原審疏未詳查就此部分遽為被告高士鈐、曾威智無罪之諭知
    ，尚有未合，檢察官上訴主張被告有罪，指摘原判決此部份
    不當，為有理由，自應由本院將原判決關於曾威智被訴販賣
    第二級毒品予高士鈐無罪部分及高士鈐被訴販賣第二級毒品
    、第三級毒品無罪部分予以撤銷改判。爰審酌被告曾威智高
    工肄業、被告高士鈐國中畢業之智識程度，其等均年輕力壯
    ，不思以正當途徑賺取金錢，竟以販賣毒品圖不法所得，足
    以使購買者導致生理及心理毒害，形成生理成癮性及心理依
    賴性，戕害國民身心健康，危害社會治安，其無視於國家杜
    絕毒品危害之禁令，鋌而走險犯罪，惟被告曾威智販賣毒品
    之數量非鉅，被告高士鈐販入毒品後尚未賣出，是其等惡性
    與犯罪情節核與大量走私進口或長期販賣毒品之所謂「大盤
    」、「中盤」毒販有所差異等一切情狀，分別量處如主文第
    二、三項所示。
二、按犯販賣第二、三級毒品之罪者，其供犯罪所用或因犯罪所
    得之財物，均沒收之，如全部或一部不能沒收時，追徵其價
    額或以其財產抵償之，毒品危害防制條例第19條第1項定有
    明文。所稱「追徵其價額」者，係指所沒收之物為金錢以外
    之其他財物而無法沒收時，因其實際價值不確定，應追徵其
    價額，使其繳納與原物相當之價額，並無以其財產抵償之問
    題。倘嗣後追徵其金錢價額，不得結果而須以其財產抵償者
    ，要屬行政執行機關依強制執行之法律之執行問題，即無不
    能執行之情形，自毋庸諭知「或以其財產抵償之」。查被告
    曾威智販賣所得財物6000元，雖未扣案，自應依上開規定，
    宣告沒收，如全部或一部不能沒收時，以其財產抵償之，至
    被告高士鈐因販入之毒品未及賣出，並無販賣毒品所得，附
    此敘明。
丙、無罪部分：
壹、公訴意旨另認被告曾威智基於販賣第二級毒品MDMA之犯意，
    於95年9月12日及同年月15日，以其使用之0000000000號行
    動電話與阮永騰使用之0000000000號行動電話聯絡，而販賣
    數量不詳之MDMA予阮永騰。因認被告曾威智另涉犯毒品危害
    防制條例第四條第二項販賣第二級毒品罪嫌。
貳、按犯罪事實應依證據認定之，無證據不得認定犯罪事實；又
    被告之自白，不得作為有罪判決之唯一證據，仍應調查其他
    必要之證據，以察其是否與事實相符，刑事訴訟法第154條
    第1項、第156條第2項分別定有明文。次按認定不利於被告
    之事實，須依積極證據，苟積極證據不足為不利於被告事實
    之認定，即應為有利於被告之認定，更不必有何有利之證據
    ；且刑事訴訟法上所謂認定犯罪事實之證據，係指足以認定
    被告確有犯罪之積極證據而言，該項證據自需適合於被告犯
    罪事實之認定，始得採為斷罪資料；如未能發現相當證據，
    或證據不足以證明，自不能以推測或擬制之方法，以為裁判
    之基礎；又刑事訴訟法第161條第1項規定檢察官就被告犯罪
    事實，應負舉證責任，並指出證明之方法，故檢察官對於起
    訴之犯罪事實，應負提出證據及說服之實質舉證責任，倘其
    所提出之證據，不足為被告有罪之積極證明，或其闡明之證
    明方法，無從說服法官以形成被告有罪之心證，基於無罪推
    定之原則，自應為被告無罪判決之諭知，最高法院30年上字
    第816號、29年上字第3105號及92年台上字第128號等判例意
    旨可資參照。次施用毒品者，其所稱向某人購買之供述，須
    補強證據以擔保其供述之真實性。良以施用毒品者其供述之
    憑信性本不及於一般人，況施用毒品者其供出來源，因而破
    獲者，法律復規定得減輕其刑，其有為偵查機關誘導、或為
    邀輕典而為不實之陳述之可能，其供述之真實性自有合理之
    懷疑。是施用毒品者關於其向某人購買毒品之供述，必須補
    強證據佐證，以擔保其供述之真實性，俾貫徹刑事訴訟無罪
    推定及嚴格證明之基本原則。而所謂補強證據，指其他有關
    證明施用毒品者之關於毒品交易之供述真實性之相關證據而
    言，必須與施用毒品者關於毒品交易之供述，具有相當程度
    之關連性，而足使一般人對施用毒品者關於毒品交易之供述
    ，並無合理之懷疑存在，而得確信其為真實，始足當之，最
    高法院92年度臺上字第2033號判決意旨可參。
參、公訴意旨認被告曾威智涉犯此部份犯行，無非以被告曾威智
    及同案被告阮永騰於警詢、偵查中之陳述，於被告曾威智住
    處查獲之曾威智所有之筆記本上有「高市6800＋3000、400
    」之記載、並有一顆及於被告曾威智身上查獲之愷他命一小
    包扣案，暨有附表所示之通話監聽內容、搜索蒐證相片10張
    等在卷為論罪依據。訊據被告曾威智則矢口否認此部份販賣
    第二級毒品MDMA犯行，辯稱：伊僅販賣愷他命並未販賣MDMA
    等語。
肆、經查：
一、檢察官所指被告曾威智販賣予阮永騰之MDMA之數量，僅言不
    詳而未能具體指明，且依阮永騰於警詢及偵查中之陳述，均
    祇陳稱曾向綽號「烏龜」之被告曾威智購買愷他命等語（見
    95年偵字第17390號卷第44、52頁），並未指出曾向被告曾
    威智購買MDMA之情事。
二、再者依附表所示被告曾威智使用之0000000000號行動電話與
    被告阮永騰使用之0000000000號行動電話之通話內容，其中
    編號１所示於95年9月12日20時19分53秒內容如下「Ａ（曾
    威智）：對了，前二天那個「阿非」你知道嗎。Ｂ（阮永騰
    ）：阿非。Ａ：有進來。Ｂ：阿非。Ａ：嘿啊，羅百吉那個
    「阿非」。Ｂ：嘿，羅百吉的「阿非」，他們的…Ａ：羅百
    吉的啦。Ｂ：哦…了解。Ａ：嘿啊，阿是「阿非」啦。Ｂ：
    了解，「阿非傳奇」哦。Ａ：嘿阿。Ｂ：見面再說好了。Ａ
    ：好。」係以「阿非」代稱愷他命而進行愷他命交易之內容
    ，而附表編號２中所示被告曾威智向阮永騰表示「你昨天拿
    的你最晚明天要給我了」之話語，係指阮永騰須交付在95年
    9月14日向被告曾威智其購買之愷他命之價金之意旨，均與
    MDMA無涉。
三、至被告曾威智、阮永騰固均稱附表編號２通話內容中所示之
    「米堤」，係MDMA之暗語等語，惟阮永騰於警詢及偵查中稱
    ：該段對話係被告曾威智向我詢問我的朋友那邊有無MDMA，
    後來沒有消息，我沒有拿過東西給被告曾威智等語（見95年
    偵字第17390號卷第53、54頁），而被告曾威智亦於原審陳
    稱：我有賣愷他命予阮永騰，而阮永騰曾跟我說其朋友那邊
    有MDMA，問我要不要，叫我要等，但最後都無消息等語（見
    一審卷(二)第117、122頁），且由附表２所示對話內容觀之，
    顯示被告曾威智係向阮永騰詢問阮永騰之朋友有無拿來「米
    堤」即MDMA後，阮永騰接著應稱再二天並有打電話向其朋友
    詢問等對話意旨，不僅未見有何阮永騰向被告曾威智購買，
    或被告曾威智欲出賣「米堤」即MDMA予阮永騰之言詞表示，
    反而與上開阮永騰陳稱之被告曾威智向其詢問其朋友處有無
    MDMA之情節較為吻合，是無從由附表所示之通話內容，即遽
    予推認被告曾威智另有於95年9月12日及同年月15日以其使
    用之0000000000號行動電話與阮永騰使用之0000000000號行
    動電話聯絡，而販賣數量不詳之MDMA予阮永騰之行為存在。
四、至在被告曾威智住處查獲之MDMA，數量僅只一顆，且被告曾
    威智堅詞供稱係供本身施用而非用於販賣等語，而被告曾威
    智在遭警查獲之時，本身確有施用MDMA之情形，而存有使用
    該查獲之MDMA之需求，實無從僅單憑在被告曾威智住處查獲
    之MDMA1顆，而在缺乏其他有力之補強證據下，遽予作為認
    定被告曾威智尚有公訴意旨所指販賣MDMA予阮永騰之行為。
    另搜索蒐證相片10張及曾威智所有之筆記本上有「高市6800
    ＋3000、400」之記載等其他證據亦不足資為被告曾威智確
    有此部份之犯行之依據。
五、綜上所述，公訴意旨指訴被告曾威智販賣MDMA予阮永騰之犯
    行，檢察官未具體舉證達令人確信無疑之程度，揆諸上揭判
    例及判決意旨，尚無從確認被告曾威智有此部犯行。原審就
    此部分諭知無罪判決。本院經核原判決認事用法，均無不合
    。公訴人上訴，指摘原判決此部分不當，為無理由，應予駁
    回。
丁、論罪法條
一、刑事訴訟法第368條、第369條第1項前段、第364條、第299
    條第1項前段。
二、修正前毒品危害防制條例第4條第2項、第3項、第19條第1項
    。
三、刑法第2條第1項、第11條、第55條、第59條。
本案經檢察官羅清溪到庭執行職務。
中    華    民    國   100    年    5     月    24    日
                  刑事第四庭    審判長法  官    吳志誠
                                      法  官    彭喜有
                                      法  官    羅心芳
以上正本證明與原本無異。
如不服本判決應於收受送達後10日內向本院提出上訴書狀，其未
敘述上訴理由者，並得於提起上訴後10日內向本院補提理由書（
均須按他造當事人之人數附繕本）「切勿逕送上級法院」。
                                      書記官    劉清洪
中    華    民    國   100    年    5     月    24    日
附錄本案論罪科刑法條全文：
毒品危害防制條例第四條第二項、第三項：
製造、運輸、販賣第二級毒品者，處無期徒刑或七年以上有期徒
刑，得併科新臺幣七百萬元以下罰金。
製造、運輸、販賣第三級毒品者，處五年以上有期徒刑，得併科
新臺幣五百萬元以下罰金。
附表：
被告曾威智使用之0000000000號行動電話與被告阮永騰使用之
0000000000號行動電話內容：
┌─┬─────────────┬─────────────────────┐
│編│通話時間                  │通話內容（Ａ為被告曾威智，Ｂ為被告阮永騰）│
│號│                          │                                          │
├─┼─────────────┼─────────────────────┤
│1 │95年9月12日20時19分53秒   │Ａ：對了，前二天那個「阿非」你知道嗎。Ｂ：│
│  │                          │阿非。Ａ：有進來。Ｂ：阿非。Ａ：嘿啊，羅百│
│  │                          │吉那個「阿非」。Ｂ：嘿，羅百吉的「阿非」，│
│  │                          │他們的…Ａ：羅百吉的啦。Ｂ：哦…了解。Ａ：│
│  │                          │嘿啊，阿是「阿非」啦。Ｂ：了解，「阿非傳奇│
│  │                          │」哦。Ａ：嘿阿。Ｂ：見面再說好了。Ａ：好。│
├─┼─────────────┼─────────────────────┤
│2 │95年9月15日19時30分30秒   │Ａ：喂。Ｂ：你在那裡。Ａ：我在大坑農場。Ｂ│
│  │                          │：龜董ㄟ。Ａ阿你在那裡。Ｂ：我，剛起床。Ａ│
│  │                          │：是哦，你朋友有沒有拿給你。Ｂ：你說那一種│
│  │                          │。Ａ：那個「米堤」。Ｂ：他說這兩天，他那邊│
│  │                          │正在那個啊。Ａ：好啊。Ｂ：嘿，我剛有打電話│
│  │                          │問他了。Ａ：哦對了，你昨天拿的你最晚明天要│
│  │                          │給我了。Ｂ：好我明天收一收。              │
└─┴─────────────┴─────────────────────┘      ─┘